臺灣臺中地方法院刑事判決
110年度金重訴字第1733號
公  訴  人  臺灣臺中地方檢察署檢察官
被      告  翁瑞玄





            張育華


上  1   人  
選任辯護人  顏偉哲律師
            葉錦龍律師
被      告  陳筱昀


            黃馨儀



            林郁雯




共      同
選任辯護人  鄭廷萱律師
被      告  吳少為



            王浚豪


            王嘉傑


共      同
選任辯護人  魏上青律師
被      告  梁芫銘


            林幸霏



            江旻儒


共      同
選任辯護人  余承庭律師
被      告  陳威成


            王立安


            徐緯騰




            吳淑雯



共      同
選任辯護人  李嘉耿律師
上列被告等因違反組織犯罪防制條例等案件，經檢察官提起公訴
（110年度偵字第8766號、110年度偵字第10554號、110年度偵字
第10555號、110年度偵字第12271號、110年度偵字第13450號、1
10年度偵字第22020號），本院判決如下：
    主    文
翁瑞玄共同犯洗錢防制法第十五條第一項之罪，處有期徒刑陸月
，如易科罰金，以新臺幣壹仟元折算壹日。未扣案之犯罪所得新
臺幣陸萬元沒收，於全部或一部不能沒收或不宜執行沒收時，追
徵其價額。
張育華共同犯洗錢防制法第十五條第一項之罪，處有期徒刑陸月
，如易科罰金，以新臺幣壹仟元折算壹日。扣案如附表二編號二
至七、九、十一、十二、十四至三十八所示之物，均沒收；未扣
案之犯罪所得新臺幣玖萬元沒收，於全部或一部不能沒收或不宜
執行沒收時，追徵其價額。
陳筱昀共同犯洗錢防制法第十五條第一項之罪，處有期徒刑伍月
，如易科罰金，以新臺幣壹仟元折算壹日。未扣案之犯罪所得新
臺幣伍萬元沒收，於全部或一部不能沒收或不宜執行沒收時，追
徵其價額。
黃馨儀共同犯洗錢防制法第十五條第一項之罪，處有期徒刑伍月
，如易科罰金，以新臺幣壹仟元折算壹日。未扣案之犯罪所得新
臺幣伍萬元沒收，於全部或一部不能沒收或不宜執行沒收時，追
徵其價額。
林郁雯共同犯洗錢防制法第十五條第一項之罪，處有期徒刑伍月
，如易科罰金，以新臺幣壹仟元折算壹日。未扣案之犯罪所得新
臺幣伍萬元沒收，於全部或一部不能沒收或不宜執行沒收時，追
徵其價額。
吳少為共同犯洗錢防制法第十五條第一項之罪，處有期徒刑伍月
，如易科罰金，以新臺幣壹仟元折算壹日。未扣案之犯罪所得新
臺幣參萬元沒收，於全部或一部不能沒收或不宜執行沒收時，追
徵其價額。
王浚豪共同犯洗錢防制法第十五條第一項之罪，處有期徒刑伍月
，如易科罰金，以新臺幣壹仟元折算壹日。未扣案之犯罪所得新
臺幣伍萬元沒收，於全部或一部不能沒收或不宜執行沒收時，追
徵其價額。
王嘉傑共同犯洗錢防制法第十五條第一項之罪，處有期徒刑陸月
，如易科罰金，以新臺幣壹仟元折算壹日。未扣案之犯罪所得新
臺幣陸萬元沒收，於全部或一部不能沒收或不宜執行沒收時，追
徵其價額。
梁芫銘共同犯洗錢防制法第十五條第一項之罪，處有期徒刑伍月
，如易科罰金，以新臺幣壹仟元折算壹日。未扣案之犯罪所得新
臺幣伍萬元沒收，於全部或一部不能沒收或不宜執行沒收時，追
徵其價額。
林幸霏共同犯洗錢防制法第十五條第一項之罪，處有期徒刑伍月
，如易科罰金，以新臺幣壹仟元折算壹日。未扣案之犯罪所得新
臺幣伍萬元沒收，於全部或一部不能沒收或不宜執行沒收時，追
徵其價額。
江旻儒共同犯洗錢防制法第十五條第一項之罪，處有期徒刑伍月
，如易科罰金，以新臺幣壹仟元折算壹日。
陳威成共同犯洗錢防制法第十五條第一項之罪，處有期徒刑伍月
，如易科罰金，以新臺幣壹仟元折算壹日。
王立安共同犯洗錢防制法第十五條第一項之罪，處有期徒刑伍月
，如易科罰金，以新臺幣壹仟元折算壹日。未扣案之犯罪所得新
臺幣肆萬元沒收，於全部或一部不能沒收或不宜執行沒收時，追
徵其價額。
徐緯騰共同犯洗錢防制法第十五條第一項之罪，處有期徒刑伍月
，如易科罰金，以新臺幣壹仟元折算壹日。未扣案之犯罪所得新
臺幣陸萬元沒收，於全部或一部不能沒收或不宜執行沒收時，追
徵其價額。
翁瑞玄、張育華、陳筱昀、黃馨儀、林郁雯、吳少為、王浚豪、
王嘉傑、梁芫銘、林幸霏、江旻儒、陳威成、王立安、徐緯騰其
餘被訴違反組織犯罪防制條例部分，均無罪。
吳淑雯無罪。
    犯罪事實
一、真實姓名年籍均不詳而自稱「小胡」、「翁老闆」之成年男
    子，自民國110年1月1日前之某日起，基於以不正方法取得
    他人向金融機構申請開立之帳戶，用以掩飾或隱匿無合理來
    源且與收入顯不相當所得之去向及所在之特殊洗錢之犯意聯
    絡，由「小胡」、「翁老闆」以不詳價格收購或承租大陸地
    區金融帳戶、U盾之不正方法，取得附表一所示等人向大陸
    地區金融機構申請開立之帳戶、U盾後，先後在臺中市文心
    路與中清路交岔路口附近之某處、臺中市○○區○○巷00號設置
    轉帳機房（俗稱「水房」，下稱系爭水房）之據點，並由「
    小胡」以新臺幣（下同）6萬元之報酬，招募具有犯意聯絡
    之翁瑞玄擔任系爭水房之人頭負責人，若系爭水房遭警查獲
    ，需由其出面承擔法律責任以製造斷點，另以每月薪資25,0
    00元至45,000元、或日薪1,200元之不等報酬，聘僱具有犯
    意聯絡之張育華（109年年初之某日加入）、陳筱昀（109年
    1月某日加入，晚班）、黃馨儀（109年1月某日加入，中班
    ）、林郁雯（109年1月某日加入，晚班）、吳少為（110年1
    月某日加入，早班）、王浚豪（110年1月某日加入，早班）
    、王嘉傑（110年1月某日加入，早班）、梁芫銘（109年10
    月某日加入，中班）、林幸霏（109年12月某日加入，中班
    ）、江旻儒（110年1月下旬某日加入，早班）、陳威成（10
    9年10月底某日加入，晚班）、王立安（109年11月初某日加
    入，晚班）、徐緯騰（109年10月某日加入，中班）、呂尚
    恩（由檢察官另案偵辦中，於本案其犯行未經調查，依現存
    證據無從認定有何犯罪行為），分別擔任早班、中班、晚班
    之轉帳匯款人員。張育華、陳筱昀、黃馨儀、林郁雯、吳少
    為、王浚豪、王嘉傑、梁芫銘、林幸霏、江旻儒、陳威成、
    王立安、徐緯騰等13人使用電腦經由網際網路連結「小胡」
    、「翁老闆」提供之「加達支付」系統平臺，使用前述以不
    正方法取得如附表一所示之大陸地區人民申設之金融機構帳
    戶，收受真實姓名年籍均不詳而以「九州」為代號之客戶，
    以不詳大陸地區之金融機構帳戶轉帳或匯入無合理來源且與
    前述翁瑞玄等14人收入顯不相當之款項後，再由張育華等13
    名實際有於系爭水房內工作之人，依前述代號「九州」之客
    戶指定的金額與金融機構帳戶帳號，將其等以前述不正方法
    取得的金融機構帳戶所收受前述無合理來源之款項，轉帳或
    匯入其他指定之不詳大陸地區民眾申設之金融機構帳戶，以
    此方式掩飾、隱匿該無合理來源款項之去向及所在。嗣經內
    政部警政署刑事警察局偵查第七大隊第三隊、臺北市政府警
    察局刑事警察大隊偵二隊、彰化縣警察局鹿港分局、臺中市
    政府警察局第六分局員警據報蒐證後，於110年3月3日15時47
    分許，持本院開立之搜索票及臺灣臺中地方檢察署檢察官開立
    之拘票，在臺中市○○區○○巷00號（承租人為詹怡臻，由檢察
    官另行偵辦）執行搜索，當場扣得如附表二所示之物，並察覺
    張育華、王嘉傑、王浚豪、吳少為正在以前述方式層轉無合
    理來源之款項，而涉犯洗錢犯行，遂予以逮捕，並拘提後續
    抵達之黃馨儀、梁芫銘及林幸霏；另前往拘提翁瑞玄、陳筱
    昀、江旻儒、陳威成、王立安及徐緯騰到案。警方並從扣案
    電腦留存的帳務紀錄，查悉系爭水房自110年1月1日至同年3
    月3日遭查獲為止，轉帳金額合計人民幣115,658,271元【網
    銀總收61,521,885元，總代付54,136,386元，合計115,658,
    271元】。
二、案經臺北市政府警察局刑事警察大隊及彰化縣警察局鹿港分
    局報告臺灣臺中地方檢察署檢察官偵查起訴。
    理    由
壹、有罪部分：
一、證據能力之說明：
　㈠按被告以外之人於審判外之言詞或書面陳述，除法律有規定
    者外，不得作為證據，刑事訴訟法第159條第1項定有明文；
    其立法本旨係以證人於審判外之言詞或書面陳述，屬於傳聞
    證據，此項證據，當事人無從直接對於原供述者加以詰問，
    以擔保其真實性，法院亦無從直接接觸證人而審酌其證言之
    憑信性，違背直接審理及言詞審理之原則，除具有必要性及
    信用性情況者外，原則上不認其有容許性，自不具證據能力
    ；至所謂具有必要性及信用性情況者，例如刑事訴訟法第15
    9條之1、之2、之3、之4、之5情形，仍例外認其有證據能力
    ，然此乃係指法院未於審判期日傳喚相關證人到庭，案件僅
    能依靠該等證人於審判外之陳述以為判斷之情形，始需就該
    等審判外供述證據嚴格依照刑事訴訟法第159條之1至之5所
    定要件一一檢視各該證人之供述，作為證據之資格。倘法院
    已經依據當事人聲請傳喚證人到庭接受檢辯雙方之交互詰問
    ，則法院既已透過直接、言詞審理方式檢驗過該證人之前之
    證詞，當事人之反對詰問權亦已受到保障得以完全行使之情
    況下，該等審判外證據除有其他法定事由（例如：非基於國
    家公權力正當行使所取得或私人非法取得等，而有害公共利
    益，即以一般證據排除法則為判斷），應認該審判外供述已
    得透過審判程式之詰問檢驗，而取得作為證據之資格，亦即
    其審判外供述與審判中供述相符部分，顯然已經構成具備可
    信之特別情狀，當然有證據資格（實務上之作用常為引用該
    等陳述與審判中陳述相符，強化該證人供述之可信度），其
    不符部分，作為檢視審判中所為供述可信與否之彈劾證據，
    當無不許之理，甚者，其不符部分倘係於司法警察、檢察事
    務官調查中之供述，作為認定被告犯罪與否之證據，亦僅需
    依照刑事訴訟法第159條之2規定，斟酌其審判外供述作成外
    部環境、製作過程、內容、功能等情況認為之前供述較為可
    信，即可取得證據資格，而作為認定事實之證據資格（最高
    法院94年台上字第2507號、95年台上字第2515號判決意旨可
    資參照）。
　⒈本案被告張育華、陳筱昀、黃馨儀、林郁雯、吳少為、王浚
    豪、王嘉傑、梁芫銘、林幸霏、江旻儒、陳威成、王立安等
    12人及其等辯護人於本院準備程序時雖均主張被告翁瑞玄、
    徐緯騰於警詢時以被告身分所為之供述，對被告張育華、陳
    筱昀、黃馨儀、林郁雯、吳少為、王浚豪、王嘉傑、梁芫銘
    、林幸霏、江旻儒、陳威成、王立安而言均係屬被告以外之
    人於審判外之陳述而應不具證據能力等語（見本院卷㈠第365
    至366、401至403頁，本院卷㈡第28至29、43至45、75、101
    至103、139至141、165、191、216、240至242、263、286、
    317至318、330、352頁），惟被告翁瑞玄、徐緯騰於本院審
    理中，既以證人身分到庭而經當事人對之行交互詰問程序以
    檢視其等證詞之憑信性而給予被告張育華、陳筱昀、黃馨儀
    、林郁雯、吳少為、王浚豪、王嘉傑、梁芫銘、林幸霏、江
    旻儒、陳威成、王立安詰問之機會，復經提示被告翁瑞玄、
    徐緯騰之警詢筆錄要旨予被告張育華、陳筱昀、黃馨儀、林
    郁雯、吳少為、王浚豪、王嘉傑、梁芫銘、林幸霏、江旻儒
    、陳威成、王立安辯論之機會，則揆諸前揭說明，被告翁瑞
    玄、徐緯騰於警詢中所為與審判中證述相符者，已具可信之
    特別情狀，並適足供與本院審理時所述互參印證，強化其等
    供述之可信度，為證明被告張育華、陳筱昀、黃馨儀、林郁
    雯、吳少為、王浚豪、王嘉傑、梁芫銘、林幸霏、江旻儒、
    陳威成、王立安犯罪事實存否所必要，自具證據資格而有證
    據能力，其餘不符部分，亦得作為檢視審判中所為供述可信
    與否之彈劾證據，併予敘明。　
  ⒉被告徐緯騰及其辯護人於本院準備程序時雖主張被告翁瑞玄
    於警詢時以被告身分所為之供述，對被告徐緯騰而言係屬被
    告以外之人於審判外之陳述而應不具證據能力等語（見本院
    卷㈡第317至318、330頁），惟被告翁瑞玄於本院審理中，既
    以證人身分到庭而經當事人對之行交互詰問程序以檢視其證
    詞之憑信性而給予被告徐緯騰詰問之機會，復經提示被告翁
    瑞玄之警詢筆錄要旨予被告徐緯騰辯論之機會，則揆諸前揭
    說明，被告翁瑞玄於警詢中所為與審判中證述相符者，已具
    可信之特別情狀，並適足供與本院審理時所述互參印證，強
    化其供述之可信度，為證明被告徐緯騰犯罪事實存否所必要
    ，自具證據資格而有證據能力，其餘不符部分，亦得作為檢
    視審判中所為供述可信與否之彈劾證據，併予敘明。
　㈡另被告張育華、陳筱昀、黃馨儀、林郁雯、吳少為、王浚豪
    、王嘉傑、梁芫銘、林幸霏、江旻儒、陳威成、王立安等12
    人及其等辯護人於本院準備程序時均主張被告自己以外之其
    他共同被告於警詢時以被告身分所為之供述，對被告張育華
    、陳筱昀、黃馨儀、林郁雯、吳少為、王浚豪、王嘉傑、梁
    芫銘、林幸霏、江旻儒、陳威成、王立安而言均係屬被告以
    外之人於審判外之陳述而應不具證據能力等語（見本院卷㈠
    第365至366、401至403頁，本院卷㈡第28至29、43至45、75
    、101至103、139至141、165、191、216、240至242、263、
    286、317至318、330、352頁），另查無合於刑事訴訟法第1
    59條之1至159條之4所定傳聞證據得為證據之例外情形，是
    依刑事訴訟法第159條第1項之規定，應認被告張育華、陳筱
    昀、黃馨儀、林郁雯、吳少為、王浚豪、王嘉傑、梁芫銘、
    林幸霏、江旻儒、陳威成、王立安於警詢中之言詞陳述，除
    被告自己之警詢陳述對其己身而言仍有證據能力外，對其他
    之共同被告張育華、陳筱昀、黃馨儀、林郁雯、吳少為、王
    浚豪、王嘉傑、梁芫銘、林幸霏、江旻儒、陳威成、王立安
    則均無證據能力，不得直接作為認定其等犯罪事實存在之證
    據。　　
  ㈢又按被告以外之人於審判外之陳述，雖不符同法第159條之1
    至第159條之4之規定，然經當事人於審判程序同意作為證據
    ，法院審酌該言詞陳述或書面陳述作成時之情況，認為適當
    者，亦得為證據；又當事人、代理人或辯護人於法院調查證
    據時，知有第159條第1項不得為證據之情形，而未於言詞辯
    論終結前聲明異議者，視為有前項之同意，同法第159條之5
    亦定有明文。其立法意旨在於傳聞證據未經當事人之反對詰
    問予以核實，原則上先予排除，惟若當事人已放棄詰問或未
    聲明異議，基於證據資料愈豐富，愈有助於真實發現之理念
    ，且強化言詞辯論原則，法院自可承認該傳聞證據例外擁有
    證據能力。經查，本案判決有罪部分所引用之相關證據資料
    （詳後引證據），縱無同法第159條之1至第159條之4或其他
    規定之傳聞證據例外情形，但已經本院審理時予以提示並告
    以要旨，且經檢察官、被告翁瑞玄、張育華、陳筱昀、黃馨
    儀、林郁雯、吳少為、王浚豪、王嘉傑、梁芫銘、林幸霏、
    江旻儒、陳威成、王立安、徐緯騰等14人及其等辯護人表示
    意見，其等已知上述證據乃屬傳聞證據，亦均未於言詞辯論
    終結前聲明異議（見本院卷㈢第46至55、211至219頁），本
    院審酌上開證據作成時之情況，並無違法取證或其他瑕疵，
    與本案待證事實間復具有相當之關聯性，認為以之作為證據
    應屬適當，依刑事訴訟法第159條之5規定，應具有證據能力
    。
二、認定犯罪事實所憑證據與理由：
　㈠上揭犯罪事實，業據被告翁瑞玄、張育華、陳筱昀、黃馨儀
    、林郁雯、吳少為、王浚豪、王嘉傑、梁芫銘、林幸霏、江
    旻儒、陳威成、王立安、徐緯騰於本院審理時均坦承不諱（
    見本院卷㈢第59至60、222頁），並有手機翻拍照片【吳淑雯
    telegram暱稱「冰塊」、英文名字「Donna」及電話號碼等
    資料】（見警卷㈢第51至54頁）、排休及輪班表（見警卷㈢第
    79至83頁）、「九州」帳表（見警卷㈢第139至185頁）、人
    頭帳戶資料（見警卷㈢第205至225頁）、加達公司作業流程
    表（見警卷㈢第227至230頁）、扣案手機翻拍照片【1.被告
    張育華持用（見警卷㈢第231、235頁）、2.被告黃馨儀持用
    （見警卷㈢第231至234頁）、3.被告吳少為持用（見警卷㈢第
    232頁）】、被告張育華扣案手機（編號A1）採證報告【Tel
    egram對話紀錄翻拍照片】（見警卷㈢第237至241頁）、本院
    110年度聲搜字第259號搜索票（見110年度偵字第8766號卷
    【下稱110偵8766卷】第57頁）、手繪現場位置圖（見110偵
    8766卷第59頁）、臺北市政府警察局刑事警察大隊搜索扣押
    筆錄、扣押物品目錄表【110年3月3日，臺中市○○區○○巷00
    號，受執行人：被告陳筱昀等】（見110偵8766卷第61至73
    頁）、搜索現場照片（見110偵8766卷第75至80頁）、被告
    翁瑞玄110年4月15日提出之「養生藥品生技有限公司，業務
    副理林朝權」之名片影本（見110偵8766卷第753頁）、現場
    數位採證光碟1片（見110偵8766卷證物袋）、內政部警政署
    刑事警察局搜索扣押筆錄、扣押物品目錄表【110年3月21日
    ，臺中市○○區○○路0段000巷0○0號3樓。受執行人：徐緯騰】
    （見臺灣臺中地方檢察署110年度偵字第10555號卷【下稱11
    0偵10555卷】第21至25頁）、代號武雄洗錢水房薪資表（11
    0/02）人員名冊【被告張育華扣案手機內（編號A3）】（見
    臺灣臺中地方檢察署110年度偵字第12271號卷【下稱110偵1
    2271卷】第69頁）、被告黃馨儀扣案手機內「筱昀好美」群
    組之Telegram對話紀錄截圖照片（見110偵12271卷第127至1
    45頁）、被告陳筱昀手機翻拍照片【廠牌：SAMSUNG】（見1
    10偵12271卷第177頁）、證人邱玉汝手機內通聯紀錄翻拍照
    片（見臺灣臺中地方檢察署110年度偵字第13450號卷【下稱
    110偵13450卷】第19頁）、房屋租賃契約書【臺中市○○區○○
    巷00號】（見110偵13450卷第21至27頁）、臺北市政府警察
    局刑事警察大隊110年度大型保字第90號扣押物品清單及扣
    案物品照片（見臺灣臺中地方檢察署110年度偵字第22020號
    卷【下稱110偵22020卷】第111至128頁）、內政部警政署刑
    事警察局鑑識報告【鑑定結果：經對臺中市○○區○○巷00號轉
    帳水房查扣之電腦主機（編號A7、B2、C2、C3、D5) 數位採
    證，發現與本案涉嫌刑法賭博罪及洗錢防制法等相關檔案事
    證（電磁紀錄）一部分截圖1.轉帳水房假表、2.嘉達轉帳水
    房每日帳表、3.大陸銀行帳戶資料、4.水房後台操作頁面、
    5.加達公司作業流程表（交戰手冊）、6.轉帳水房月報表】
    （見110偵22020卷第179至190頁）等資料附卷可稽，且有附
    表二所示物品扣案可憑，足認被告翁瑞玄等14人之前揭自白
    ，均核與事實相符，堪予採信。
　㈡另起訴意旨雖謂被告翁瑞玄等14人亦有為代號「富利」、「寶
    馬」、「YK3」、「全聚優」、「旺亨泰」、「至尊娛樂城」
    、「GD001」、「YK2001」、「WNS88888」、「BET365888」
    之客戶指定的金額與金融機構帳戶帳號，轉帳或匯入其他指
    定之不詳大陸地區民眾申設之金融機構帳戶，然經本院綜觀
    本案卷證及扣案電腦內之帳表，於本案犯罪時間之110年1月
    1日起至同年3月3日查獲時止此段期間內，並無系爭水房替
    上揭代號之客戶將其等指定的金額與金融機構帳戶帳號，轉
    帳或匯入其他指定之不詳大陸地區民眾申設之金融機構帳戶
    之相關事證，自無從認定被告翁瑞玄等14人亦有為除「九州
    」外之其餘客戶共同為何種特殊洗錢之犯行，是起訴意旨就
    此部分所指，容有誤會。
  ㈢從而，本案事證明確，被告翁瑞玄等14人上揭共同特殊洗錢
    犯行，堪予認定，應依法論科。　　
三、論罪科刑：
　㈠按洗錢防制法於105年12月28日修正公布，並於106年6月28日
    生效施行（下稱新法）。新法第2條規定：「本法所稱洗錢
    ，指下列行為：一、意圖掩飾或隱匿特定犯罪所得來源，或
    使他人逃避刑事追訴，而移轉或變更特定犯罪所得。二、掩
    飾或隱匿特定犯罪所得之本質、來源、去向、所在、所有權
    、處分權或其他權益者。三、收受、持有或使用他人之特定
    犯罪所得。」以求與國際規範接軌。從而新法第14條第1項
    所規範之一般洗錢罪，必須有第3條規定之前置特定犯罪作
    為聯結，始能成立。然洗錢犯罪之偵辦在具體個案中經常祇
    見可疑金流，未必瞭解可疑金流所由來之犯罪行為，倘所有
    之洗錢犯罪皆須可疑金流所由來之犯罪行為已經判決有罪確
    定，始得進一步偵辦處罰，則對於欠缺積極事證足以認定確
    有前置犯罪，卻已明顯違反洗錢防制規定之可疑金流，即無
    法處理。故而新法乃參考澳洲刑法立法例，增訂特殊洗錢罪
    ，於第15條第1項規定：「收受、持有或使用之財物或財產
    上利益，有下列情形之一，而無合理來源且與收入顯不相當
    者，處六月以上五年以下有期徒刑，得併科新臺幣五百萬元
    以下罰金：一、冒名或以假名向金融機構申請開立帳戶。二
    、以不正方法取得他人向金融機構申請開立之帳戶。三、規
    避第七條至第十條所定洗錢防制程序。」從而特殊洗錢罪之
    成立，不以查有前置犯罪之情形為要件，但必須其收受、持
    有或使用之財物或財產上利益，無合理來源並與收入顯不相
    當，且其財物或財產上利益之取得必須符合上開列舉之三種
    類型者為限（最高法院108年度台上字第1744號刑事判決意
    旨參照）。因被告翁瑞玄等14人使用「小胡」、「翁老闆」
    自110年1月前之某日以不正方法取得大陸地區民眾向金融機
    構申設之銀行帳戶與U盾，再於本案起訴之犯罪期間即110年
    1月1日起至同年3月3日查獲時止，使用前述以不正方法取得
    如附表一所示之大陸地區人民申設之金融機構帳戶，收受真
    實姓名年籍均不詳而以「九州」為代號之客戶透過大陸地區
    金融機構帳戶所轉帳或匯入無合理來源的款項後，再依指示
    使用渠等以不正方法取得的大陸地區民眾之金融機構帳戶轉
    帳至其他大陸地區金融機構帳戶，藉以掩飾、隱匿此部分無
    合理來源款項之去向及所在，渠等僅僅自110年1月1日起至
    同年3月3日止，轉帳金額合計人民幣115,658,271元，數額
    之龐大，而與渠等之收入顯不相當，因無證據渠等透過前述
    不法方法取得大陸地區金融機構帳戶所收受與轉帳之款項，
    係屬賭博或其他特定犯罪的相關證據，是核被告翁瑞玄、張
    育華、陳筱昀、黃馨儀、林郁雯、吳少為、王浚豪、王嘉傑
    、梁芫銘、林幸霏、江旻儒、陳威成、王立安、徐緯騰等14
    人所為，均係犯洗錢防制法第15條第1項2款之特殊洗錢罪。
    　
　㈡公訴意旨認被告翁瑞玄等14人使用大陸地區金融帳戶收受「
    九州」之客戶款項後，轉帳至其他大陸地區金融帳戶之行為
    ，乃掩飾或隱匿意圖營利供給賭博場所及聚眾賭博等特定犯
    罪所得，而構成洗錢防制法第14條第1項之一般洗錢罪嫌。
    雖被告翁瑞玄於本院準備程序及審理時，就起訴書所載賭博
    罪嫌為認罪之表示，且稱其知道系爭水房是做線上博奕的事
    情等語（見本院卷㈠第338頁）；惟其於本院審理時以證人身
    分具結證稱：「小胡」曾說要經營網路博奕事業，付錢請伊
    擔任人頭負責人，如果出事的話要由伊出來負責承擔，不要
    再追查上去，但伊不曾去過系爭水房的據點，也不知道系爭
    水房實際上從事何種工作，「小胡」只是口頭上講，沒有提
    出相關資料供伊參考等語（見本院卷㈢第37至41頁）；則被
    告翁瑞玄就系爭水房是否經營與線上博奕有關，除聽聞「小
    胡」之陳述以外，並無任何其他證據以實其所說，尚乏以其
    聽聞自「小胡」之片面說詞之傳聞證據，遽謂系爭水房即與
    賭博罪嫌有涉。另被告張育華、陳筱昀、黃馨儀、林郁雯、
    吳少為、王浚豪、王嘉傑、梁芫銘、林幸霏、江旻儒、陳威
    成、王立安、徐緯騰等13人於本院審理時，均否認知悉收受
    與轉帳款項的來源與性質等語（見本院卷㈠第356頁，本院卷
    ㈡第18至20、66至67、156至157、208、254至255、307至309
    頁），且卷內亦不存有可資證明被告翁瑞玄等14人使用「小
    胡」、「翁老闆」提供的大陸地區金融帳戶收受並進行轉帳
    的款項，為意圖營利供給賭博場所及聚眾賭博之犯罪所得，
    自無從認定被告翁瑞玄等14人使用大陸地區金融帳戶收受無
    合理來源之款項，並進行轉帳至其他帳戶之行為，成立洗錢
    防制法第14條第1項之一般洗錢罪。從而，公訴意旨認被告
    翁瑞玄等14人成立洗錢防制法第14條第1項之一般洗錢罪，
    尚有未合。惟被告翁瑞玄等14人使用大陸地區金融帳戶收受
    前述客戶無合理來源，且與收入顯不相當之款項後，進行轉
    帳之基本社會事實同一，復經本院於審理程序中告知被告翁
    瑞玄等14人上開罪名（見本院卷㈢第59至60、223頁），無礙
    於被告翁瑞玄等14人防禦權之行使，爰依刑事訴訟法第300
    條之規定，變更起訴法條。
　㈢按共同正犯之成立，只須具有犯意之聯絡，行為之分擔，既
    不問犯罪動機起於何人，不必每一階段犯行，均經參與。再
    共同正犯之意思聯絡，原不以數人間直接發生者為限，即有
    間接之聯絡者，亦包括在內，如甲分別邀乙、丙犯罪，雖乙
    、丙彼此無直接之聯絡，亦無礙於其為共同正犯之成立。又
    共同正犯，係共同實行犯罪行為之人，在共同意思範圍內，
    各自分擔犯罪行為之一部，相互利用他人之行為，以達其犯
    罪之目的，其成立不以全體均參與實行犯罪構成要件之行為
    為要件，其行為分擔，亦不以每一階段皆有參與為必要，倘
    具有相互利用其行為之合同意思所為，仍應負共同正犯之責
    （最高法院34年上字第862號、77年台上字第2135號、99年
    度台上字第1323號刑事判決意旨參照）。被告翁瑞玄等14人
    雖未親自參與全部轉帳匯款之行為，惟其等於成立或各自加
    入系爭水房時起，基於共同犯意聯絡，而分別負責擔任人頭
    負責人、抑或負責轉帳匯款、製作帳表等行為分擔，核屬本
    案特殊洗錢犯罪歷程不可或缺之重要環節，足徵其等均係以
    自己犯罪之意思而參與本案，即令其等未與其他成員謀面或
    直接聯繫，亦無礙於其等共同參與犯罪之認定。是以，被告
    翁瑞玄、張育華、陳筱昀、黃馨儀、林郁雯、吳少為、王浚
    豪、王嘉傑、梁芫銘、林幸霏、江旻儒、陳威成、王立安、
    徐緯騰等14人，就上揭特殊洗錢犯行彼此間，及與「小胡」
    、「翁老闆」之間，具有犯意聯絡與行為分擔，均應論以共
    同正犯。
　㈣按數行為於同時同地或密切接近之時地實施，侵害同一之法
    益，各行為之獨立性極為薄弱，依一般社會健全觀念，在時
    間差距上，難以強行分開，在刑法評價上，以視為數個舉動
    之接續施行，合為包括之一行為予以評價，較為合理，則屬
    接續犯，而為包括之一罪（最高法院93年度台上字第6697號
    刑事判決意旨參照）。被告翁瑞玄等14人基於特殊洗錢之犯
    意，於110年1月1日至同年3月3日之密切接近時間，接續使
    用以不正方法取得的金融機構帳戶，收受無合理來源的款項
    後，依指示轉帳或匯款至其他大陸地區金融機構帳戶之特殊
    洗錢犯行，自應視為接續犯，各應僅論以一特殊洗錢罪。
  ㈤刑之加重減輕：
　⒈按被告構成累犯之事實及應加重其刑之事項，均應由檢察官
    主張並具體指出證明之方法後，經法院踐行調查、辯論程序
    ，方得作為論以累犯及是否加重其刑之裁判基礎（最高法院
    110年度台上大字第5660號裁定主文參照）。查本案起訴書
    固載明被告王嘉傑於105年間因詐欺取財案件，經本院以106
    年度訴字第565號判決判處有期徒刑1年7月確定，入監服刑
    後假釋出監，甫於108年8月17日假釋期滿未經撤銷，所餘刑
    期視為執行完畢，為累犯，請依刑法第47條第1項規定予以
    加重其刑等語。是公訴人業已明確指明被告王嘉傑構成累犯
    事實之前科紀錄，此亦為被告王嘉傑及辯護人於審理時所不
    爭執，可認公訴人就被告王嘉傑構成累犯之前階段事實業已
    盡實質舉證責任，是被告王嘉傑於有期徒刑執行完畢後，5
    年內故意再犯本案有期徒刑以上之罪，為累犯。然被告王嘉
    傑前案所犯係詐欺取財案件，與本案經本院認定成立之特殊
    洗錢罪之罪質尚非完全相同，卷內又無公訴人就被告王嘉傑
    應依累犯規定加重其刑之後階段事項具體指出之證明方法，
    就此部分容屬未盡實質舉證責任，本院自無從為補充性調查
    ，是本院參酌司法院大法官釋字第775號解釋及最高法院刑
    事大法庭110年台上大字第5660號意旨，認被告王嘉傑尚無
    依累犯規定加重其刑之必要，爰不予加重其刑；但本院仍得
    就被告之前科素行，依刑法第57條第5款所定「犯罪行為人
    之品行」之量刑審酌事項，而對被告王嘉傑本案所應負擔之
    罪責予以充分評價，附此敘明。
　⒉洗錢防制法第16條第2項規定：「犯前二條之罪，在偵查或審
    判中自白者，減輕其刑」。被告翁瑞玄、張育華、陳筱昀、
    黃馨儀、林郁雯、吳少為、王浚豪、王嘉傑、梁芫銘、林幸
    霏、江旻儒、陳威成、王立安、徐緯騰等14人就上開特殊洗
    錢之犯罪事實，均於本院審理時坦承不諱，已如前述，自均
    應依上開規定減輕其刑。
　㈥爰審酌被告翁瑞玄、張育華、陳筱昀、黃馨儀、林郁雯、吳
    少為、王浚豪、王嘉傑、梁芫銘、林幸霏、江旻儒、陳威成
    、王立安、徐緯騰等14人，均正值青壯，不思正途賺取所需
    ，竟貪圖輕鬆得手之不法利益，擔任系爭水房之人頭負責人
    或進入系爭水房，使用以不正方法取得之他人金融機構帳戶
    ，收受無合理來源且與收入顯不相當之不明款項，進行轉帳
    之掩飾、隱匿該等款項之行為，不僅存有隱匿、掩飾犯罪行
    為與犯罪所得的潛在危險，更破壞金融秩序的穩定，以及有
    礙防制洗錢體系之健全與透明金流軌跡之建置，行為實無可
    取；另被告王嘉傑前於105年間因詐欺案件，經本院以105年
    度訴字第565號判決判處有期徒刑1年7月確定，且於108年6
    月3日縮短刑期假釋出監，並於108年8月17日保護管束期滿
    視為執行完畢之前科紀錄，有其臺灣高等法院被告前案紀錄
    表1份附卷可憑（見本院卷㈠第83至84頁），素行非佳；另被
    告翁瑞玄、張育華、陳筱昀、黃馨儀、林郁雯、吳少為、王
    浚豪、梁芫銘、林幸霏、江旻儒、陳威成、王立安、徐緯騰
    等13人為本案犯行前，並無任何犯罪經法院判刑之紀錄，此
    有臺灣高等法院被告前案紀錄表共14份在卷可佐（見本院卷
    ㈠第69至82頁、第89至101頁），足認被告翁瑞玄、張育華、
    陳筱昀、黃馨儀、林郁雯、吳少為、王浚豪、梁芫銘、林幸
    霏、江旻儒、陳威成、王立安、徐緯騰等13人之素行尚可；
    並斟酌被告翁瑞玄、張育華、陳筱昀、黃馨儀、林郁雯、吳
    少為、王浚豪、王嘉傑、梁芫銘、林幸霏、江旻儒、陳威成
    、王立安、徐緯騰等14人，均已於本院審理期間坦承特殊洗
    錢之犯行，堪認均尚具悔意，且節約有限之司法資源，犯後
    態度尚可；又本案犯罪手段尚屬和平，被告翁瑞玄係擔任人
    頭負責人，並未實際進入系爭水房處理轉帳事宜，僅於遭員
    警查獲時需出面負責之犯罪情節；被告張育華、陳筱昀、黃
    馨儀、林郁雯、吳少為、王浚豪、王嘉傑、梁芫銘、林幸霏
    、江旻儒、陳威成、王立安、徐緯騰等13人僅係被動聽命「
    小胡」、「翁老闆」，而依上手指示處理轉帳或製作帳表之
    犯罪情節，並斟酌被告翁瑞玄、張育華、陳筱昀、黃馨儀、
    林郁雯、吳少為、王浚豪、王嘉傑、梁芫銘、林幸霏、江旻
    儒、陳威成、王立安、徐緯騰等14人因本案犯行之犯罪所得
    ，以及被告翁瑞玄、張育華、陳筱昀、黃馨儀、林郁雯、吳
    少為、王浚豪、王嘉傑、梁芫銘、林幸霏、江旻儒、陳威成
    、王立安、徐緯騰等14人之犯罪動機、犯罪手段、犯罪所生
    之損害、參與本案特殊洗錢之犯行期間，暨被告翁瑞玄、張
    育華、陳筱昀、黃馨儀、林郁雯、吳少為、王浚豪、王嘉傑
    、梁芫銘、林幸霏、江旻儒、陳威成、王立安、徐緯騰等14
    人於本院審理時自陳之學歷、就業及收入、家庭生活及經濟
    狀況（見本院卷㈢第71至72、224頁）等一切情狀，爰分別量
    處如主文所示之刑，並均諭知以1,000元折算1日之易科罰金
    折算標準，以示懲儆。
四、沒收部分：
　㈠按供犯罪所用之物，屬於犯罪行為人者，得沒收之，刑法第3
    8條第2項前段定有明文。次按，犯罪工具物必須屬於被告所
    有，或被告有事實上之處分權時，始得在該被告罪刑項下諭
    知沒收；至於非所有權人，又無共同處分權之共同正犯，自
    無庸在其罪刑項下諭知沒收（最高法院107年度台上字第110
    9號刑事判決意旨參照）。
　㈡扣案如附表二編號2至7、9、11、12、14至38所示之物，係供
    系爭水房成員持以收受無合理來源款項後再進行轉帳匯款使
    用，此經被告張育華、陳筱昀、林郁雯、吳少為、王浚豪、
    王嘉傑、梁芫銘、林幸霏、江旻儒、陳威成、王立安、徐緯
    騰分別於警詢、偵查或本院準備程序時供述在卷（見警卷㈠
    第104至105、108至109、113至114、117、264、269至270頁
    ，警卷㈡第73、191至192、255頁，110偵8766卷第165、167
    、349、406、473、534、539、621至624、698至699、725、
    742頁，本院卷㈠第356至357頁，本院卷㈡第19至20、66至67
    、156至157、208、255、308至309頁），堪認均係供本案特
    殊洗錢犯罪使用。而上開扣案物品均係由「翁老闆」所購買
    ，並交與被告張育華供作系爭水房使用，另無法使用之U盾
    及手機，則置放在系爭水房據點內，且「翁老闆」亦會委請
    被告張育華面試水房成員，系爭水房成員若有工作問題也都
    會詢問被告張育華等語，業據被告張育華陳明在卷（見警卷
    ㈠第113至114頁，本院卷㈠第356至357頁），足見被告張育華
    對「翁老闆」所提供之U盾、手機及電腦等物，有事實上處
    分權，爰均依刑法第38條第2項前段規定，於被告張育華所
    犯罪刑項下，宣告沒收。
　㈢另扣案如附表二編號1、8、10、13、39至42所示之物（行動
    電話），分別係被告張育華、吳少為、王嘉傑、王浚豪、黃
    馨儀、林幸霏、梁芫銘及徐緯騰所有，惟其等於本院準備程
    序時均供稱僅係供私人聯繫使用，與本案無關等語（見本院
    卷㈠第357頁，本院卷㈡第19、67、157、208、309頁），且綜
    覽全卷事證，復查無上開扣案物與本案有關之證據，難認與
    本案犯罪相關，自均無從諭知沒收。
　㈣犯罪所得部分：
　⒈另按犯罪所得，屬於犯罪行為人者，沒收之。前2項之沒收，
    於全部或一部不能沒收或不宜執行沒收時，追徵其價額，刑
    法第38條之1第1項前段、第3項分別定有明文。再按，關於
    共同正犯犯罪所得之沒收、追繳或追徵，最高法院向採之共
    犯連帶說（70年台上字第1186號判例、64年台上字第2613號
    判例、66年1月24日66年度第1次刑庭庭推總會議決定㈡）之
    見解，業經104年度第13次刑事庭會議決議不再援用、供參
    考，並改採應就各人分受所得之數為沒收，追徵亦以其所費
    失者為限之見解。至於共同正犯各人有無犯罪所得，或其犯
    罪所得之多寡，應由事實審法院綜合卷證資料及調查所得認
    定之（最高法院104年度第13次刑事庭會議決議、104年度台
    上字第2596號、104年度台上字2521號刑事判決意旨參照）
    。經查，被告翁瑞玄、張育華、陳筱昀、黃馨儀、林郁雯、
    吳少為、王浚豪、王嘉傑、梁芫銘、林幸霏、王立安、徐緯
    騰等12人，於受僱於「小胡」、「翁老闆」從事本案轉帳之
    特殊洗錢行為期間（即110年1月1日起至同年3月3日止），
    各自取得薪資報酬6萬元、9萬元、5萬元、5萬元、5萬元、3
    萬元、5萬元、6萬元、5萬元、5萬元、4萬元、6萬元等情（
    見警卷㈠第269頁，110偵8766卷第168、172、266頁，本院卷
    ㈠第338頁，本院卷㈡第19至20、67、156至157、208、308頁
    ），分屬被告翁瑞玄等12人為本案犯行之犯罪所得，應分別
    於其等所犯之罪刑項下宣告沒收，並均諭知於全部或一部不
    能沒收或不宜執行沒收時，追徵其價額。另被告江旻儒於本
    院準備程序時供稱：伊上班沒幾天就因為車禍休息，沒有領
    到薪水等語（見本院卷㈡第254至255頁）；被告陳威成亦於
    本院準備程序時供稱：伊沒有領到110年1、2月之薪水等語
    （見本院卷㈡第307頁）。且依卷內證據，且客觀上並不存有
    任何證據足以認定或估算被告江旻儒、陳威成個人之犯罪所
    得若干，而無從對其等2人諭知犯罪所得之沒收或追徵，併
    此敘明。
　⒉至被告張育華於本院準備程序時雖供稱：伊每個月薪水為3萬
    元，除110年3月份薪水沒有領到，其他月份都有領到等語（
    見本院卷㈠第356頁）。然其於偵查中已明確供稱：每個月薪
    水為4萬多元，大概是45,000元上下等語（見110偵8766卷第
    168、172頁），且被告張育華之辯護人亦於偵查中為其辯護
    稱：被告張育華之薪水僅較其他被告高出幾千元而已，大約
    4萬多元，沒有特別高薪之情況等語（見本院110聲羈137卷
    第14頁）。是本院認被告張育華每月薪資應以45,000元計算
    較為合理，其於本院準備程序時始改口辯稱每月薪資為3萬
    元云云，顯不可信。
　⒊另被告陳筱昀固於警詢、偵查及本院準備程序時均陳稱：伊
    到職後曾有1個月領到5,000元獎金等語（見警卷㈠第164頁，
    110偵8766卷第161頁，本院卷㈡第19頁），然無證據證明其
    係在本案犯罪期間內領得該筆5,000元獎金，揆諸罪疑為輕
    原則，自應以有利於被告之認定，本院認該5,000元獎金非
    於110年1月1日起至同年3月3日止之本案犯罪期間內所獲得
    。
　⒋被告林郁雯於本院準備程序時供稱：伊每月實領之薪資為25,
    000元至3萬元間，迄至110年2月的薪資都有領到等語（見本
    院卷㈡第20頁），依罪疑為輕原則，自應以有利於被告之認
    定，就被告林郁雯之薪資以每月25,000元計算。
　⒌被告吳少為於本院準備程序時雖改稱其僅領得110年1月之薪
    水25,000元等語（見本院卷㈡第66至67頁），然此與其前於
    警詢時所述內容迥異，而其警詢時距離案發時點較近，記憶
    應較清晰，亦未見所述有何不可信之情狀，自應以警詢時所
    述月薪為3萬多元較為可採；至其於本院準備程序時始翻異
    前詞，亦未能提出合理之說詞，礙難輕取。
　⒍被告王立安於本院準備程序時供稱：伊的薪水是以日薪1,200
    元計算，每個月最少也有2、3萬，迄至查獲時止，共領得4
    萬多元等語（見本院卷㈡第308頁），是依罪疑有利被告之原
    則，被告王立安本案之犯罪所得應以4萬元計算，方屬妥適
    。
　⒎被告徐緯騰於本院準備程序時供稱：伊每月薪資為3萬多元等
    語（見本院卷㈡第308頁），故就其本案犯罪所得，應以較有
    利其之每月3萬元計算、期間2個月，共計6萬元。
五、不另為無罪諭知部分： 　
　㈠公訴意旨另以：「小胡」意圖營利，於不詳之時間、地點，
    以不詳方式，設置「九州」、「富利」、「寶馬」、「YK3」
    、「全聚優」、「旺亨泰」、「至尊娛樂城」、「GD001 」
    、「YK2001 」、「WNS88888 」、「BET365888」等網路賭
    博網站，提供賭博場所，並與賭客賭博財物，「小胡」為免
    經營前揭網路賭博網站之犯行遭受檢警查緝，邀約被告翁瑞
    玄發起設立系爭水房，租用取得大陸地區人士之行動電話門
    號、金融帳戶及U盾，作為收受或匯款賭客賭金之人頭帳戶
    使用，以隱匿、掩飾「小胡」博弈集團所犯圖利供給賭場及
    聚眾賭博罪所得之去向，被告翁瑞玄並負責作為避免檢警向
    上追緝「小胡」博弈集團之斷點。被告張育華、陳筱昀、黃
    馨儀、林郁雯、吳少為、王浚豪、王嘉傑、梁芫銘、林幸霏
    、江旻儒、陳威成、王立安、徐緯騰及「呂尚恩」之成年人
    ，與「小胡」及被告翁瑞玄共同意圖營利，供給賭博場所及
    聚眾賭博之犯意聯絡與行為分擔，利用大陸地區人士之行動電
    話門號、金融帳戶及U盾，收受或匯款賭客賭金，並製作「
    九州」、「富利」、「寶馬」、「YK3」、「全聚優」、「旺
    亨泰」、「至尊娛樂城」、「GD001」、「YK2001」、「WNS8
    8888」、「BET365888」等帳表報表。因認被告翁瑞玄、張
    育華、陳筱昀、黃馨儀、林郁雯、吳少為、王浚豪、王嘉傑
    、梁芫銘、林幸霏、江旻儒、陳威成、王立安、徐緯騰等14
    人上揭所為，另涉犯刑法第268條之意圖營利供給賭博場所
    及聚眾賭博罪嫌等語。
　㈡訊據被告翁瑞玄固坦承有涉犯意圖營利供給賭博場所及聚眾
    賭博罪等語；被告張育華、陳筱昀、黃馨儀、林郁雯、吳少
    為、王浚豪、王嘉傑、梁芫銘、林幸霏、江旻儒、陳威成、
    王立安、徐緯騰等13人則堅詞否認有被訴意圖營利供給賭博
    場所及聚眾賭博等犯行，均辯稱：不知道使用大陸地區金融
    機構帳戶收受並進行轉帳的款項性質為賭博款項，也不清楚
    表格內的商戶就是博奕網站等語。經查：
　⒈被告張育華、陳筱昀、黃馨儀、林郁雯、吳少為、王浚豪、
    王嘉傑、梁芫銘、林幸霏、江旻儒、陳威成、王立安、徐緯
    騰等13人於本院準備程序及審理時均否認知悉收受與轉帳款
    項的來源與性質，亦不知道商戶名稱與賭博網站相關等語（
    見本院卷㈠第356頁，本院卷㈡第18至20、66至67、156至157
    、208、254至255、307至309頁），且卷內亦不存有可資證
    明被告張育華、陳筱昀、黃馨儀、林郁雯、吳少為、王浚豪
    、王嘉傑、梁芫銘、林幸霏、江旻儒、陳威成、王立安、徐
    緯騰等13人使用「小胡」、「翁老闆」提供的大陸地區金融
    帳戶收受並進行轉帳的款項，為意圖營利供給賭博場所及聚
    眾賭博之犯罪所得，當然也無從認定被告張育華、陳筱昀、
    黃馨儀、林郁雯、吳少為、王浚豪、王嘉傑、梁芫銘、林幸
    霏、江旻儒、陳威成、王立安、徐緯騰等13人曾與意圖營利
    供給賭博場所及聚眾賭博之罪犯有所聯繫，而具有犯意聯絡
    ，並負責分擔將賭博犯罪所得之轉帳行為，而無由構成刑法
    第268條之意圖營利供給賭博場所及聚眾賭博罪。
　⒉被告翁瑞玄雖坦承意圖營利供給賭博場所及聚眾賭博罪嫌，
    惟其就系爭水房是否經營與線上博奕有關，除聽聞「小胡」
    之陳述以外，並無任何其他證據以實其所說，復未曾到過系
    爭水房現場，則其對於其內設備架設、人員配置、實際運作
    等情形毫無所悉，業如前述，自難僅憑其聽聞自「小胡」之
    片面說詞之傳聞證據及其前開自白，率認被告翁瑞玄、張育
    華、陳筱昀、黃馨儀、林郁雯、吳少為、王浚豪、王嘉傑、
    梁芫銘、林幸霏、江旻儒、陳威成、王立安、徐緯騰等14人
    亦同涉犯意圖營利供給賭博場所及聚眾賭博罪嫌。
　⒊另被告徐緯騰固於警詢及偵查中供稱：伊知道商戶名稱中之
    「九州」是非法線上博奕平臺名稱等語（見警卷㈡第352頁）
    ；然此與其於本院審理時以證人身分具結證稱：伊知道「九
    州」是非法線上博奕平臺，但伊不清楚該非法線上博奕平臺
    與伊之工作間有何關連性等語（見本院卷㈢第41至45頁），
    已完全相左。參諸其於本院審理時係在檢察官及其辯護人交
    互詰問過程中所為之完整陳述，亦已進一步說明其於警詢時
    所為前開供詞之完整意涵，堪認其於審理時之證述內容應與
    其本意較為相符，則其於警詢時所為之上開陳述內容，或因
    過度簡短而未能完整表達其真實想法，所述是否可信，即值
    商榷。
　⒋綜上，除被告翁瑞玄所為聽聞他人轉述所得之內容、及被告
    徐緯騰前後不一之供述內容外，並無任何證據可資認定或判
    定被告翁瑞玄等14人使用大陸地區金融帳戶收受與進行轉帳
    的款項，涉及賭博，因被告或共犯之自白，不得作為有罪判
    決的唯一證據。本案除被告翁瑞玄於警詢、偵查、本院準備
    程序及審理時所為不利於己之陳述，及被告徐緯騰於警詢時
    所為之不利供述外，並無其他的補強證據，自無從單憑被告
    翁瑞玄歷次供述內容及被告徐緯騰於前揭警詢中之供述內容
    ，遽認被告翁瑞玄等14人使用大陸地區金融帳戶收受與進行
    轉帳的款項，乃意圖營利供給賭博場所及聚眾賭博之犯罪所
    得，而成立刑法第268條之意圖營利供場賭博場所及聚眾賭
    博罪。
　⒌公訴意旨認被告翁瑞玄等14人除成立洗錢防制法之罪外，同
    時構成刑法第268條之意圖營利供給賭博場所及聚眾賭博罪
    嫌，固無可採。惟被告翁瑞玄等14人被訴意圖營利供給賭博
    場所及聚眾賭博等罪嫌，若成立犯罪，與論罪科刑之特殊洗
    錢罪之間，具有想像競合犯之裁判上一罪關係，爰不另為無
    罪諭知。　　
貳、無罪部分：　　　
一、被告翁瑞玄、張育華、陳筱昀、黃馨儀、林郁雯、吳少為、
    王浚豪、王嘉傑、梁芫銘、林幸霏、江旻儒、陳威成、王立
    安、徐緯騰等14人被訴違反組織犯罪防制條例部分：
　㈠公訴意旨略以：「小胡」設置網路賭博網站後，為免經營前
    揭網路賭博網站之犯行遭受檢警查緝，邀約被告翁瑞玄發起
    設立系爭水房之牟利性、持續性及結構性犯罪組織，並由被
    告翁瑞玄分別招募被告張育華擔任系爭水房之現場負責人，
    負責主持、指揮系爭水房之運作，招募並支付成員報酬，被
    告陳筱昀亦加入系爭水房，且由被告張育華招募被告黃馨儀
    、林郁雯、吳少為、王浚豪、王嘉傑、梁芫銘、林幸霏、江
    旻儒、陳威成、王立安加入；另由「呂尚恩」之成年人招募
    被告徐緯騰加入，而參與系爭水房之牟利性、持續性及結構
    性犯罪組織，因認被告翁瑞玄涉犯組織犯罪防制條例第3條
    第1項前段之發起犯罪組織、第4條第1項之招募他人加入犯
    罪組織等罪嫌；被告張育華涉犯同條例第3條第1項前段之主
    持、指揮犯罪組織、第4條第1項之招募他人加入犯罪組織罪
    嫌；被告陳筱昀、黃馨儀、林郁雯、吳少為、王浚豪、王嘉
    傑、梁芫銘、林幸霏、江旻儒、陳威成、王立安、徐緯騰則
    均涉犯同條例第3條第1項後段之參與犯罪組織罪嫌等語。
　㈡按犯罪事實應依證據認定之，無證據不得認定犯罪事實；不
    能證明被告犯罪者，應諭知無罪之判決，刑事訴訟法第154
    條第2項、第301條第1項分別定有明文。而認定不利於被告
    之事實，需依積極證據，茍積極證據不足為不利被告事實之
    認定時，即應為有利於被告之認定，更不必有何有利之證據
    （最高法院30年度上字第816號判決意旨參照）。又犯罪事
    實之認定，應憑真實之證據，倘證據是否真實尚欠明確，自
    難以擬制推測之方法，為其判斷之基礎；而認定犯罪事實之
    證據係指足以認定被告確有犯罪行為之積極證據而言，該項
    證據自須適合於被告犯罪事實之認定，始得採為斷罪資料（
    最高法院著有53年台上字第656號、29年上字第3105號判決
    參照）。刑事訴訟上證明之資料，無論為直接證據或間接證
    據，均須達於通常一般之人均不致有所懷疑，而得確信其真
    實之程度，始得據為有罪之認定，若其關於被告是否犯罪之
    證明未能達此程度，而有合理之懷疑存在，致使無從形成有
    罪之確信，根據「罪證有疑，利於被告」之證據法則，即不
    得據為不利之認定（最高法院76年度台上字第4986號判決參
    照）。　
　㈢被告翁瑞玄堅詞否認有何發起犯罪組織及招募他人加入犯罪
    組織罪嫌、被告張育華亦堅詞否認有何主持、指揮犯罪組織
    及招募他人加入犯罪組織罪嫌，並均辯稱：伊等沒有發起、
    主持、指揮犯罪組織，亦無招募他人加入犯罪組織之行為等
    語；另被告陳筱昀等12人亦均堅詞否認有何參與犯罪組織罪
    嫌，並均辯稱：伊等沒有參與犯罪組織等語。而按發起、主
    持、操縱或指揮犯罪組織者，處3年以上10年以下有期徒刑
    ，得併科新臺幣1億元以下罰金；參與者，處6月以上5年以
    下有期徒刑，得併科新臺幣1千萬元以下罰金；本條例所稱
    犯罪組織，指3人以上，以實施強暴、脅迫、詐術、恐嚇為
    手段或最重本刑逾5年有期徒刑之刑之罪，所組成具有持續
    性或牟利性之有結構性組織，組織犯罪防制條例第3條第1項
    、第2條第1項分別定有明文。查「小胡」、「翁老闆」成立
    之系爭水房，僱請被告翁瑞玄擔任系爭水房之人頭負責人，
    及僱請被告張育華、陳筱昀、黃馨儀、林郁雯、吳少為、王
    浚豪、王嘉傑、梁芫銘、林幸霏、江旻儒、陳威成、王立安
    、徐緯騰等13人擔任轉帳人員，負責使用大陸地區金融帳戶
    收受之款項，以及依客戶指示轉帳或匯款至其他大陸地區金
    融帳戶，然無證據證明系爭水房內所從事之前開轉帳或匯款
    行為，係從事刑法第268條之特定犯罪所得，是被告翁瑞玄
    等14人所為僅成立洗錢防制法第15條第1項第2款之特殊洗錢
    罪，已如前述。因被告翁瑞玄等14人此部分所犯係屬法定刑
    度為6月以上5年以下有期徒刑，而非「最重本刑逾5年有期
    徒刑之罪」，且被告翁瑞玄等14人所為亦非屬強暴、脅迫、
    詐術或恐嚇為手段之行為，則系爭水房自非犯罪組織，被告
    翁瑞玄等14人所為，自與組織犯罪防制條例第3條第1項前、
    後段之發起、指揮、主持及參與犯罪組織、以及同條例第4
    條第1項之招募他人加入犯罪組織之要件均屬未合。從而，
    被告翁瑞玄自不構成組織犯罪防制條例第3條第1項前段之發
    起犯罪組織及同條例第4條第1項之招募他人加入犯罪組織罪
    嫌；被告張育華亦不構成組織犯罪防制條例第3條第1項前段
    之主持、指揮犯罪組織及同條例第4條第1項之招募他人加入
    犯罪組織罪嫌；另被告陳筱昀等12人均不構成組織犯罪防制
    條例第3條第1項後段之參與犯罪組織罪嫌。
二、被告吳淑雯被訴成立洗錢防制法第14條第1項之一般洗錢、
    刑法第268條之意圖營利供給賭博場所及聚眾賭博及組織犯
    罪防制條例第3條第1項後段之參與犯罪組織等罪嫌：
　㈠公訴意旨略以：被告吳淑雯（綽號冰、冰塊、Donna）於經不
    詳之人招募後，於109年1月間加入系爭水房。而依一般社會
    生活之通常經驗，被告吳淑雯應可預見以大量來源不詳之大
    陸地區人士行動電話門號、金融帳戶及U盾，作為收受款項
    或匯款工具，多係欲藉以取得不法犯罪所得，並隱匿身分以
    逃避追查，且向無特殊信賴關係之他人租用、購買以取得金
    融帳戶使用，製造金流斷點，妨礙金融秩序，會助長洗錢犯
    罪之發生，倘依指示收受款項或匯款，彼等可能以之作為犯
    罪工具而遂行賭博、洗錢等犯行，渠等竟為賺取報酬，而不
    違背其等本意，參與具有牟利性、持續性及結構性之犯罪組
    織，並與「小胡」、「翁老闆」及被告翁瑞玄等14人共同意
    圖營利，供給賭博場所及聚眾賭博，以及意圖掩飾、隱匿特
    定犯罪所得去向之洗錢之犯意聯絡與行為分擔，利用大陸地區
    人士之行動電話門號、金融帳戶及U盾，收受或匯款賭客賭金
    ，並製作「九州」、「富利」、「寶馬」、「YK3」、「全聚
    優」、「旺亨泰」、「至尊娛樂城」、「GD001」、「YK2001
    」、「WNS88888」、「BET365888」等帳表報表，以此移轉
    、變更「小胡」博奕集團之犯罪所得來源，逃避刑事之追訴。
    由本次查扣電腦所載，自110年1月1日至110年3月3日遭查獲
    為止，系爭水房平均每日轉匯金額在人民幣200萬至300萬元不
    等，合計掩飾、隱匿賭博犯罪所得去向，至少人民幣2億多元
    。因認被告吳淑雯涉犯刑法第268條之意圖營利供給賭博場
    所及聚眾賭博、組織犯罪防制條例第3條第1項後段之參與犯
    罪組織、洗錢防制法第14條第1項之隱匿、掩飾特定犯罪所
    得去向之洗錢等罪嫌等語。
　㈡被告吳淑雯固坦承有於109年3、4月間至同年8月間在系爭水
    房工作之事實不諱，惟堅詞否認有何一般洗錢、意圖營利供
    給賭博場所及聚眾賭博、參與犯罪組織等犯行，辯稱：伊於
    109年8月間即已離職，且不知道工作內容與賭博有關，亦未
    曾參與犯罪組織等語。
　㈢而查：
　⒈被告吳淑雯於警詢及本院審理時均明確供稱：伊於109年農曆
    年後的3、4月間到系爭水房工作，並於109年8月離職等語（
    見警卷㈢第37頁，本院卷㈡第309頁）。且依卷附之排班表（
    見警卷㈠第125頁），其上亦未見有被告吳淑雯之班表，又本
    案員警前往系爭水房之據點搜索時，被告吳淑雯亦未在現場
    ，又觀諸本案全部事證，均未見被告吳淑雯有於本案起訴之
    犯罪期間即110年1月1日起至同年3月3日止內，仍有在系爭
    水房內工作之相關事證，則被告吳淑雯既已於檢察官起訴之
    犯罪期間前即已離職而脫離系爭水房，是被告吳淑雯自無與
    其餘被告翁瑞玄等14人在本案犯罪期間內，共同為檢察官起
    訴之洗錢犯行之犯意聯絡及行為分擔。
　⒉又本案檢察官起訴之意圖營利供給賭博場所及聚眾賭博、參
    與犯罪組織犯嫌部分，業據本院認定均不成立犯罪如前，是
    被告吳淑雯亦無由構成意圖營利供給賭博場所及聚眾賭博、
    參與犯罪組織罪嫌。
　⒊從而，雖被告吳淑雯坦承曾於109年3、4月至同年8月間至系
    爭水房工作，然無積極證據證明其有於檢察官起訴之洗錢期
    間即110年1月1日至同年3月3日止之期間內，仍有在系爭水
    房內共同為轉帳、匯款等特殊洗錢犯行，自無從推認被告吳
    淑雯與其餘被告翁瑞玄等14人於上開期間內有何犯意聯絡及
    行為分擔之情事存在，更無從構成意圖營利供給賭博場所及
    聚眾賭博、參與犯罪組織罪嫌。是被告吳淑雯辯稱其於109
    年8月間即已離職、亦不知悉系爭水房轉帳或匯款之金額與
    賭博有關、且未參與何犯罪組織等語，應屬可採。　
三、綜上所述，公訴人所指出之證明方法，尚無法證明被告翁瑞
    玄另涉有發起犯罪組織及招募他人加入犯罪組織犯行，被告
    張育華另涉有主持、指揮犯罪組織及招募他人加入犯罪組織
    犯行，被告陳筱昀、黃馨儀、林郁雯、吳少為、王浚豪、王
    嘉傑、梁芫銘、林幸霏、江旻儒、陳威成、王立安、徐緯騰
    另涉有參與犯罪組織犯行，以及被告吳淑雯涉有一般洗錢、
    意圖營利供給賭博場所及聚眾賭博及參與犯罪組織等犯行，
    是其為訴訟上之證明，尚未至通常一般之人均不致有所懷疑
    ，而得確信其為真實之程度，自無從為有罪之判斷，是此部
    分自屬不能證明被告等犯罪，應就被告翁瑞玄被訴發起犯罪
    組織及招募他人加入犯罪組織部分、被告張育華被訴主持、
    指揮犯罪組織及招募他人加入犯罪組織部分，被告陳筱昀、
    黃馨儀、林郁雯、吳少為、王浚豪、王嘉傑、梁芫銘、林幸
    霏、江旻儒、陳威成、王立安、徐緯騰被訴參與犯罪組織部
    分，以及被告吳淑雯被訴本案全部犯行部分，均為無罪之諭
    知。
據上論斷，應依刑事訴訟法第299條第1項前段、第300條、第301
條第1項，洗錢防制法第15條第1項第2款、第16條第2項，刑法第
11條前段、第28條、第41條第1項前段、第38條第2項前段、第38
條之1第1項前段、第3項，刑法施行法第1條之1第1項，判決如主
文。
本案經檢察官潘曉琪提起公訴，檢察官蔣得龍到庭執行職務。
中　　華　　民　　國　　111 　年　　5 　　月　　26　　日
                  刑事第十庭  審判長法  官  陳玉聰   
　　　　　　　　　                  法  官  吳珈禎
                 　　　　　　　　　 法  官  林芳如
以上正本證明與原本無異。
如不服本判決應於收受判決後20日內向本院提出上訴書狀，並應
敘述具體理由；其未敘述上訴理由者，應於上訴期間屆滿後20日
內向本院補提理由書（均須按他造當事人之人數附繕本）「切勿
逕送上級法院」。
                                    書記官  張玉楓
中　　華　　民　　國　　111 　年　　5 　　月　　26　　日
附表一：
編號 帳戶申設人 金融機構名稱及帳戶帳號 1 熊運貴  農業銀行帳號：0000000000000000000號 2 譚榆瀕 農業銀行帳號：0000000000000000000號 3 楊日旭 農業銀行帳號：0000000000000000000號 4 趙宇 農業銀行帳號：0000000000000000000號 5 楊日旭 建設銀行帳號：0000000000000000000號 6 鄧偉 農業銀行帳號：0000000000000000000號 7 王旭 農業銀行帳號：0000000000000000000號 8 黃福建 農業銀行帳號：0000000000000000000號 9 郭勁 農業銀行帳號：0000000000000000000號 10 易鵬 農業銀行帳號：0000000000000000000號 11 廖利艷 農業銀行帳號：0000000000000000000號 12 雷衛民 農業銀行帳號：0000000000000000000號 13 呂玉輝 農業銀行帳號：0000000000000000000號 14 雷衛民 建設銀行帳號：0000000000000000000號 15 成湘蘭 農業銀行帳號：0000000000000000000號 16 雷鵬 農業銀行帳號：0000000000000000000號 17 雷統元 農業銀行帳號：0000000000000000000號 18 陳治宇 建設銀行帳號：0000000000000000000號 19 胡國星 農業銀行帳號：0000000000000000000號 20 何君娟 農業銀行帳號：0000000000000000000號 21 阮賢夏 農業銀行帳號：0000000000000000000號 22 劉德貴  郵政帳號：0000000000000000000號 23 李濤  郵政帳號：0000000000000000000號 24   盘孝輝  郵政帳號：0000000000000000000號 25 譚禮彥  郵政帳號：0000000000000000000號 26   盘孝輝 農業銀行帳號：0000000000000000000號 27 李濤 農業銀行帳號：0000000000000000000號 28 李彭 農業銀行帳號：0000000000000000000號 

附表二：
編號 扣案物名稱 所有（持有）人 1 IPH0NE 7PLUS（黑色）行動電話1支（序號：000000000000，含門號0000000000號SIM卡1張） 張育華 2 電腦螢幕1臺 張育華 3 IPHONE S（粉色）行動電話1支 張育華 4 HUAWEI（黑色）行動電話1支 張育華 5 U盾17個 張育華 6 電腦主機1臺 張育華 7 REDMI（黑色）行動電話1支 張育華 8 IPHONE XS MAX（黑色）行動電話1支（序號：000000000000000號，含門號0000000000號SIM卡1張） 吳少為 9 電腦主機1臺 吳少為 10 IPHONE（黑色）行動電話1支 王嘉傑 11 電腦主機1臺 王嘉傑 12 電腦主機1臺 王嘉傑 13 IPHONE X（黑色）行動電話1支（序號：000000000000000號，含門號0000000000號SIM卡1張） 王浚豪 14 HUAWEI（黑色）行動電話1支 王浚豪 15 HUAWEI（黑色）行動電話1支 王浚豪 16 HUAWEI（粉色）行動電話1支 王浚豪 17 電腦主機4臺 王浚豪 18 REDMI（藍色）行動電話1支 張育華等4人 19 HUAWEI（紅紫色）行動電話1支 張育華等4人 20 SAMSUMG（綠色）行動電話1支 張育華等4人 21 HUAWEI（綠色）行動電話1支 張育華等4人 22 HUAWEI（藍色）行動電話1支 張育華等4人 23 HUAWEI（綠色）行動電話1支 張育華等4人 24 SAMSUNG（紫色）行動電話1支 張育華等4人 25 SAMSUNG（紫色）行動電話1支 張育華等4人 26 HUAWEI（紅紫色）行動電話1支 張育華等4人 27 HUAWEI（藍色）行動電話1支 張育華等4人 28 HUAWEI（藍色）行動電話1支 張育華等4人 29 SAMSUNG（綠色）行動電話1支 張育華等4人 30 SAMSUNG（綠色）行動電話1支 張育華等4人 31 HUAWEI（藍色）行動電話1支 張育華等4人 32 HUAWEI（米色）行動電話1支 張育華等4人 33 REDMI（藍色）行動電話1支 張育華等4人 34 HUAWEI（紅紫色）行動電話1支 張育華等4人 35 U盾19個 張育華等4人 36 U盾51個 張育華等4人 37 行動電話22支 張育華等4人 38 行動電話1袋（38支） 張育華等4人 39 IPHONE 11（黑色）行動電話1支（序號：000000000000000號，含門號0000000000號SIM卡1張） 黃馨儀 40 IPHONE 11（黑色）行動電話1支（序號：000000000000000號，含門號0000000000號SIM卡1張） 林幸霏 41 IPHONE X（黑色）行動電話1支（序號：000000000000000號，含門號0000000000號SIM卡1張） 梁芫銘 42 IPHONE XR（白色）行動電話1支（序號：000000000000000號，含門號0000000000號SIM卡1張） 徐緯騰 
　　
附表三（轉帳金額總表）：
編號 日期 網銀總收   （人民幣） 總代付    （人民幣） 1 110.1.7 3,054,758.00  2,820,075.00 2 110.1.8 2,803,177.00  2,247,258.00 3 110.1.9 2,694,763.00  2,101,771.00 4 110.1.10 2,592,034.00 2,002,184.00 5 110.1.12 2,701,150.00 2,171,654.00 6 110.1.13 3,019,972.00 2,849,213.00 7 110.1.14 2,595,848.00  2,030,849.00 8 110.1.16  2,634,886.00 2,603,940.00 9 110.1.17  2,426,726.00 2,041,422.00 10 110.1.18 2,384,399.00 2,347,874.00 11 110.1.19 2,374,762.00 1,724,938.00 12 110.1.20 2,455,864.00 2,638,278.00 13 110.1.23 3,070,854.00 2,639,205.00 14 110.1.27 1,749,457.00 1,698,804.00 15 110.1.31 1,906,420.00 1,917,226.00 16 110.2.1 1,982,426.00  1,915,039.00 17 110.2.2  1,933,294.00 2,065,811.00 18 110.2.3  1,932,569.00 1,648,133.00 19 110.2.4 1,961,421.00 1,755,363.00 20 110.2.5 1,964,493.00 1,454,242.00 21 110.2.6 1,936,595.00 1,940,610.00 22 110.2.7 1,989,059.00  1,885,069.00 23 110.2.27 1,827,940.00 1,287,007.00 24 110.2.28 1,816,466.00 1,737,362.00 25 110.3.1 1,935,238.00 1,714,080.00 26 110.3.2  1,889,263.00 1,432,204.00 27 110.3.3 1,888,051.00 1,466,775.00 小計  61,521,885.00  54,136,386.00 網銀總收及總代付總計   115,658,271.00 

附錄本案論罪科刑法條全文：
洗錢防制法第15條
收受、持有或使用之財物或財產上利益，有下列情形之一，而無
合理來源且與收入顯不相當者，處6月以上5年以下有期徒刑，得
併科新臺幣5百萬元以下罰金：
一、冒名或以假名向金融機構申請開立帳戶。
二、以不正方法取得他人向金融機構申請開立之帳戶。
三、規避第7條至第10條所定洗錢防制程序。
前項之未遂犯罰之。